臺灣橋頭地方法院民事判決
111年度岡簡字第65號
原      告  邱李鳳嬌
訴訟代理人  吳登輝律師
被      告  陳萬雄  
上列當事人間請求確認經界事件，本院不經言詞辯論，判決如下
：
    主      文
原告之訴駁回。
訴訟費用由原告負擔。
    事實及理由
一、按民事訴訟法第427條第2項第5款所謂因定不動產界線之訴
    訟，係指不動產之經界不明，或就經界有爭執而求定其界線
    所在之訴訟而言（最高法院30年度渝抗字第177號民事裁判
    意旨參照）。復按定不動產界線訴訟，係指相鄰地所有人間
    ，關於所有權並無爭執，僅其經界不明，而請求定其界線所
    在之訴訟而言，其屬形成之訴，法院得依調查之結果，定該
    不動產之經界，不受原告所為聲明之拘束；又因其定界址之
    結果，對於土地共有人全體必須合一確定，自應以土地共有
    人全體為當事人，其訴訟當事人之適格始無欠缺（最高法院
    103年度台上字第456號、107年度台上字1688號、110年度台
    上字第1070號民事裁判意旨參照）。又依民事訴訟法第249
    條第2項規定：「原告之訴，有下列各款情形之一者，法院
    得不經言詞辯論，逕以判決駁回之。但其情形可以補正者，
    審判長應定期間先命補正：一、當事人不適格或欠缺權利保
    護必要。二、依其所訴之事實，在法律上顯無理由。」。
二、原告起訴主張：原告於民國67年12月6日購入高雄市○○區○○
    段00000地號土地（面積975平方公尺），並於68年1月20日
    移轉所有權登記予原告。原告又於89年10月9日向被告購買
    其所有坐落高雄市○○區○○段00000地號土地（面積75平方公
    尺），嗣上開二筆地號土地於89年間合併為高雄市○○區○○段
    00000地號土地（下稱系爭土地，面積為1054平方公尺）。
    其後於111年1月初，因接獲地政事務所通知被告申請就其所
    有高雄市○○區○○段000地號土地（下稱890地號土地）予以鑑
    界，原告乃於111年1月13日向岡山地政事務所申請原告所有
    系爭土地之 第一類謄本等登記資料，始知被告前於89年7月
    間向原告諉稱其所有890地號土地為分割、合併需系爭土地
    所有權狀及土地所有權人之身分證印章以便辦理云云，原告
    不疑有他，而將印章、身分證及土地所有權狀交予被告。被
    告明知原告未授權其分割系爭土地，且兩造並無任何買賣土
    地之交易，竟私自持原告所交付之上開證件、印章以買賣為
    原因，將系爭土地分割出890-5地號土地（面積233平方公尺
    ）並合併入890地號土地至原告土地減少233平方公尺。現兩
    造就各自所共有之土地界址已發生爭議，為此訴請確認兩造
    間前開土地之界址等語。
三、經查，依原告主張之上開事實，顯然原告認被告以詐欺、偽
    造文書行為，將系爭土地分割出890-5地號土地並合併入被
    告所有890地號土地。申言之，原告就系爭土地，因以買賣
    為原因分割出890-5地號土地，致系爭土地面積減少233平方
    公尺有所爭執。經本院於111年6月20日函請原告確認真意係
    主張經界有爭執而求定其界線所在訴訟之形成之訴，抑或其
    他訴訟。原告於111年7月14日提出民事陳意見狀表示，係欲
    提起確認經界訴訟等語。然依其所主張之事實，本件並非相
    鄰地所有人間，關於所有權並無爭執，僅其經界不明，而請
    求定其界線所在之訴訟，故原告提起之訴，依其所訴之事實
    ，在法律上顯無理由，爰依民法第249條第2項規定，不經言
    詞辯論，逕以判決駁回之。
四、訴訟費用負擔之依據：民事訴訟法第78條。
中　　華　　民　　國　　111 　年　　7 　　月　　19　　日
                  岡山簡易庭   法    官  林揚奇  
以上正本係照原本作成。
如不服本判決，應於送達後20日內，向本院提出上訴狀並表明上
訴理由（須附繕本）。如委任律師提起上訴者，應一併繳納上訴
審裁判費。
中　　華　　民　　國　　111 　年　　7 　　月　　19　　日
                               書 記 官  陳麗如